# 一次性收取得长期租金是否需要折现

提问人：奔跑城里 时间：2016-05-19 08:53:14
基本情况：A公司主要从事商铺出租业务，公司与商户约定一次性收取 3 年的租金，一次性收取租金金额 1 个多亿。求助：公司收取的3 年租金是否需要折现？如果折现折现率选取同期贷款利率是否恰当？

回答人：chenyiwei
一次性收取的租金（其他非流动负债）为非货币性、非金融项目，因此无需对其进行折现。